【裁判字號】    97,審訴,1390
【裁判日期】    980323
【裁判案由】    毒品危害防制條例
【裁判全文】
臺灣桃園地方法院刑事判決            97年度審訴字第1390號
公  訴  人  臺灣桃園地方法院檢察署檢察官
被      告  甲○○
                   （現另案於臺灣臺東監獄岩灣分監執行中
指定辯護人  本院公設辯護人  林銘宏
上列被告因毒品危害防制條例案件，經檢察官提起公訴（97年度
毒偵字第740 號、第1098號），嗣被告於準備程序進行中為有罪
之陳述，經本院合議庭裁定由受命法官獨任進行簡式審判程序後
，聲請改依協商程序而為判決，本院判決如下：
    主  文
甲○○施用第一級毒品，累犯，處有期徒刑捌月；又施用第一級
毒品，累犯，處有期徒刑捌月；又施用第二級毒品，累犯，處有
期徒刑陸月。應執行有期徒刑壹年陸月。
    事實及理由
一、本件被告所犯係死刑、無期徒刑或最輕本刑為3 年以上有期
    徒刑以外之罪，其於準備程序中就被訴事實為有罪之陳述，
    經本院告知簡式審判程序之旨，並聽取公訴人、被告及辯護
    人之意見後，爰依刑事訴訟法第273 條之1 第1 項規定合議
    裁定由受命法官獨任進行簡式審判程序。
二、被告甲○○前有違反廢止前麻醉藥品管理條例、槍砲彈藥刀
    械管制條例、偽造文書、毒品危害防制條例等前科，其中於
    民國80年間，因違反廢止前麻醉藥品管理條例案件，經臺灣
    高等法院判決判處有期徒刑9 月確定；又於83年間，因違反
    廢止前麻醉藥品管理條例案件，經臺灣板橋地方法院以83年
    度易字第4237號判決判處有期徒刑8 月確定；再於83年間，
    因違反槍砲彈藥刀械管制條例案件，經臺灣板橋地方法院以
    83年度易字第4328號判決判處有期徒刑1 年，提起上訴後，
    並經臺灣高等法院以83年度上易字第5345號判決駁回上訴確
    定；復於81年間，因違反廢止前麻醉藥品管理條例案件，經
    臺灣高等法院以83年度上訴字第4212號判決判處有期徒刑6
    年6 月，並經最高法院以84年度台上字第3253號判決駁回上
    訴確定；另於81年間，因違反槍砲彈藥刀械管制條例案件，
    經臺灣臺北地方法院以81年度易字第2958號判決判處有期徒
    刑10月，並經臺灣高等法院以81年度上易字第4859號判決駁
    回上訴確定；另於86年間，因偽造文書案件，經臺灣宜蘭地
    方法院以86年度易字第138 號判決判處有期徒刑6 月確定，
    上開各罪經接續執行，於87年6 月3 日縮短刑期假釋出監並
    交付保護管束，嗣經撤銷假釋，應執行殘刑有期徒刑4 年11
    月21日。又於88年間，因違反毒品危害防制條例案件，經臺
    灣板橋地方法院以88年度易字第3667號判決判處有期徒刑4
    月確定，並與上開殘刑接續執行，於93年6 月30日期滿執行
    完畢（構成累犯）。
三、被告另於87年間，因施用毒品案件，經臺灣臺北地方法院以
    87年度毒聲字第1707號裁定送觀察、勒戒後，因認無繼續施
    用毒品之傾向，於88年1 月7 日釋放出所，並經臺灣臺北地
    方法院檢察署檢察官於88年1 月5 日以88年度偵字第70號為
    不起訴處分確定。再於88年間，因施用毒品案件，經臺灣臺
    北地方法院以88年度毒聲字第2183號裁定送觀察、勒戒後，
    因認無繼續施用毒品之傾向，於89年4 月5 日釋放出所，並
    經臺灣宜蘭地方法院檢察署檢察官於89年4 月10日以89年度
    毒偵字第36號為不起訴處分確定。又於94年間，因施用毒品
    案件，經臺灣臺北地方法院以94年度毒聲字第797 號裁定送
    觀察、勒戒後，認有繼續施用毒品之傾向，復經同院以95年
    度毒聲字第237 號裁定令入戒治處所施以強制戒治，於96年
    1 月9 日執行完畢釋放出所，並經臺灣臺北地方法院檢察署
    檢察官於96年1 月23日以96年度戒毒偵字第18號為不起訴處
    分確定。詎其仍不知悔改，明知海洛因、安非他命係毒品危
    害防制條例第2 條第2 項第1 款、第2 款所規定之第一、二
    級毒品，不得非法持有、施用，竟分別於下述時、地施用毒
    品：
  (一)基於施用第二級毒品安非他命之犯意，於97年1 月30日中午
    某時，在桃園縣龜山鄉○○路○ 段642 號2 樓2 之1 室內，
    施用第二級毒品安非他命1 次；另基於施用第一級毒品海洛
    因之犯意，於同日18時許，在上址處，施用第一級毒品海洛
    因1 次。嗣於同年月31日凌晨0 時45分許，在龜山鄉○○路
    ○ 段642 號2 樓2 之6 室為警查獲，並扣得與本案無關之電
    子磅秤1 台。
  (二)另基於施用第一級毒品海洛因之犯意，於97年2 月20日某時
    ，在龜山鄉○○路○ 段642 號2 樓2 之1 室處，施用第一級
    毒品海洛因1 次。嗣於97年2 月21日13時10分許，在上址為
    警查獲，並扣得王嘉俐所有之海洛因殘渣袋1 只及香菸半根
    。案經臺北縣政府警察局中和分局及桃園縣政府警察局桃園
    分局報告臺灣桃園地方法院檢察署檢察官偵查後起訴。
四、證據名稱：
  (一)被告於本院準備程序中之自白。
  (二)台灣檢驗科技股份有限公司濫用藥物檢驗報告暨臺北縣政府
    警察局中和分局偵辦毒品危害防制條例案犯嫌尿液編號對照
    表、台灣檢驗科技股份有限公司濫用藥物檢驗報告暨桃園縣
    政府警察局桃園分局被採尿人尿液暨毒品真實姓名與編號對
    照表各1 份附卷可稽。
五、本件經檢察官與被告於審判外達成協商之合意且被告已認罪
    ，其合意內容為：就其2 次施用第一級毒品部分，被告願受
    科刑範圍各為有期徒刑8 月，就其1 次施用第二級毒品部分
    ，被告願受科刑範圍為有期徒刑6 月，應執行有期徒刑1 年
    6 月。經查，上開協商合意並無刑事訴訟法第455 條之4 第
    1 項所列情形之一，檢察官聲請改依協商程序而為判決，本
    院爰不經言詞辯論，於協商合意範圍內為協商判決，合予敘
    明。
六、扣案之電子磅秤1 個，顯與本案無關，本院不予宣告沒收；
    至扣案之海洛因殘渣袋1 只及香菸半根，係同案遭查獲被告
    王嘉俐所有，業據證人王嘉俐供明在卷，宜由王嘉俐案件中
    宣告沒收，本院毋庸宣告沒收。
七、應適用之法條：刑事訴訟法第273 條之1 第1 項、第455 條
    之4 第2 項、第455 條之8 ，毒品危害防制條例第10條第1
    項、第2 項，刑法第11條前段、第47條第1 項、第51條第5
    款。
八、本判決除有刑事訴訟法第455 條之4 第1 項第1 款、第2 款
    、第4 款、第6 款、第7 款所定情形之一，或違反同條第2
    項規定者外，不得上訴。
九、如不服本件判決，得自收受判決送達之日起10日內，向本院
    提出上訴書狀，上訴於第二審法院。
本案經檢察官潘怡華到庭執行職務。
中    華    民    國    98    年    3     月    23    日
                  刑事庭    法  官  徐  培  元
以上正本證明與原本無異。
如不服本判決應於收受判決後10日內向本院提出上訴書狀，並應
敘述具體理由。其未敘述上訴理由者，應於上訴期間屆滿後20日
內向本院補提理由書 (均須按他造當事人之人數附繕本)「 切勿
逕送上級法院」。
                            書記官  張  筆  隆
中    華    民    國    98    年    3     月    23    日
附錄本件論罪科刑法條：
毒品危害防制條例第10條
施用第一級毒品者，處六月以上五年以下有期徒刑。
施用第二級毒品者，處三年以下有期徒刑。


司法院資訊處製作；財團法人民間司法改革基金會備份。
